臺灣彰化地方法院刑事判決　　　　　　　96年度易字第1240號
公　訴　人　臺灣彰化地方法院檢察署檢察官
被　　　告　乙○○
上列被告因竊盜案件，經檢察官提起公訴（九十六年度偵字第六
七五五號），本院判決如下：
    主  文
乙○○攜帶兇器、踰越牆垣竊盜，累犯，處有期徒刑捌月，減為
有期徒刑肆月，如易科罰金，以新臺幣壹仟元折算壹日。
    事  實
一、乙○○前因施用第二級毒品案件，經本院以九十年度彰簡字
    第七五六號判處有期徒刑六月確定，嗣經送監執行，於民國
    九十二年六月九日執行完畢。詎仍不知悔改，復基於意圖為
    自己不法所有之竊盜犯意，於民國九十六年三月中旬某日中
    午十二時許，騎乘車牌號碼ＫＳＥ－三三三號重型機車，前
    往彰化縣線西鄉○○村○○路二之十號甲○○所有、現無人
    居住之房屋外，以翻越圍牆之方式，侵入該房屋內（無故侵
    入住居部分，未據告訴），自樓梯前往該房屋二樓，持其所
    有、客觀上對人之生命、身體、安全構成威脅而足供作兇器
    使用之螺絲起子（起訴書誤載為鐵扳手）一支（已丟棄、未
    扣案），拆卸鋁門一扇，連同已遭不詳人士拆卸置放在地面
    上之鋁門一扇，共計竊取甲○○所有之鋁門二扇，得手後，
    隨即騎乘上開重型機車載運竊得之鋁門，以新臺幣四百五十
    元之價格出售予彰化縣和美鎮○○路上不詳之資源回收場，
    所得款項已花用殆盡。
二、案經甲○○訴由彰化縣警察局和美分局報告臺灣彰化地方法
    院檢察署檢察官偵查起訴。
    理  由
一、按被告以外之人於審判外之言詞或書面陳述，除法律有規定
    者外，不得作為證據。被告以外之人於偵查中向檢察官所為
    之陳述，除顯有不可信之情況者外，得為證據。被告以外之
    人於審判外之陳述，雖不符前四條之規定，而經當事人於審
    判程序同意作為證據，法院審酌該言詞陳述或書面陳述作成
    時之情況，認為適當者，亦得為證據。當事人、代理人或辯
    護人於法院調查證據時，知有第一百五十九條第一項不得為
    證據之情形，而未於言詞辯論終結前聲明異議者，視為有前
    項之同意。刑事訴訟法第一百五十九條第一項、第一百五十
    九條之一第二項、第一百五十九條之五分別定有明文。經查
    ：
  (一)證人即告訴人甲○○於偵查中向檢察官所為證述，雖係被告
    以外之人於審判外之言詞陳述，為傳聞證據，然其於偵查中
    向檢察官所為證述，既經具結（偵卷第二○頁），且本院審
    酌該言詞陳述係由證人出於自由意識而陳述，又無其他證據
    足認該陳述有何顯不可信之情事等一切情況，依刑事訴訟法
    第一百五十九條之一第二項規定，認上開證人於偵訊中之證
    述，得採為認定本件犯罪事實所憑之證據。
  (二)證人即告訴人甲○○於警詢時之證述，雖亦屬被告以外之人
    於審判外之言詞陳述，為傳聞證據，然經本院於審理時當庭
    直接提示而為合法之調查，被告未於言詞辯論終結前聲明異
    議，本院復審酌該言詞陳述係由證人出於自由意識而陳述，
    並無非法取證之情況，依刑事訴訟法第一百五十九條之五之
    規定，認上開證人於警詢時之證述，應得採為認定本件犯罪
    事實所憑之證據。
二、上開事實，迭經被告乙○○蓮於警詢、偵訊、本院審理時，
    坦承不諱，核與證人甲○○於警詢、偵訊時，證述之情節相
    符，復有現場照片四幀在卷可稽，足徵被告之自白確與事實
    相符。本件事證明確，被告竊盜之犯行，應堪認定。
三、按刑法第三百二十一條第一項第三款之攜帶兇器竊盜罪，係
    以行為人攜帶兇器竊盜為其加重條件，此所謂兇器，其種類
    並無限制，凡客觀上足對人之生命、身體、安全構成威脅，
    具有危險性之兇器均屬之，且祇須行竊時攜帶此種具有危險
    性之兇器為已足，並不以攜帶之初有行兇之意圖為必要（最
    高法院七十九年臺上字第五二五三號判例意旨參照）。本件
    被告乙○○持以竊盜所用之螺絲起子一支，雖未扣案，然該
    螺絲起子為金屬材質，長約十餘公分，此經被告於本院審理
    時，供陳明確，且既得以拆卸鋁門，可見質地甚為堅硬，客
    觀上自足以對他人之生命、身體、安全構成威脅，而具有危
    險性，應為刑法第三百二十一條第一項第三款所稱之兇器無
    疑。核被告所為，係犯刑法第三百二十一條第一項第二款、
    第三款之攜帶兇器、踰越牆垣竊盜罪。又被告前因施用第二
    級毒品案件，經本院以九十年度彰簡字第七五六號判處有期
    徒刑六月確定，嗣經送監執行，於九十二年六月九日執行完
    畢，有臺灣彰化地方法院檢察署刑案資料查註資料紀錄表及
    臺灣高等法院被告前案紀錄表各一份在卷可考，其於受有期
    徒刑執行完畢後，五年以內故意再犯本件有期徒刑以上之罪
    ，為累犯，應依刑法第四十七條第一項規定，加重其刑。爰
    審酌被告正值青壯之年，不思循正當途徑獲取所需，任意竊
    取他人財物，嚴重侵害他人財產法益，及其犯罪之動機、目
    的、手段、竊得物品之價值、所生之危害程度，暨犯罪後坦
    承犯行，態度尚屬良好等一切情狀，量處如主文所示之刑。
    又中華民國九十六年罪犯減刑條例業於九十六年七月四日公
    布，並於同月十六日施行，依該條例第二條規定，犯罪在九
    十六年四月二十四日以前者，除本條例另有規定外，應予以
    減刑，本件被告之犯罪時間在九十六年三月中旬某日，且被
    告所犯雖係刑法第三百二十一條之加重竊盜罪，然被告之宣
    告刑既未逾有期徒刑一年六月，即不符合該條例第三條所定
    不予減刑之要件，爰依中華民國九十六年罪犯減刑條例第二
    條第一項第三款、第七條、第九條規定，減其宣告刑二分之
    一，併諭知易科罰金之折算標準。至於被告所有、供其犯本
    件竊盜所用之螺絲起子一支，既未據扣案，且遭被告於竊盜
    後，隨手丟棄在竊盜現場，此經被告陳明在卷（本院卷第二
    四頁），復查無其他積極證據足以證明現尚存在，且非屬違
    禁物，為避免日後執行之困難，爰不予宣告沒收，併此敘明
    。
據上論斷，應依刑事訴訟法第二百九十九條第一項前段，刑法第
三百二十一條第一項第二款、第三款、第四十七條第一項、第四
十一條第一項前段，中華民國九十六年罪犯減刑條例第二條第一
項第三款、第七條、第九條規定，判決如主文。
本案經檢察官蔡曉崙到庭執行職務。
中　　華　　民　　國　　96　　年　　10　　月　　11　　日
  　              刑事第六庭    法  官  鄭舜元
以上正本證明與原本無異。
如不服本判決，應於判決送達後10日內，向本院提出上訴書狀，
上訴書狀應「敘述具體上訴理由」，並按他造當事人之人數附繕
本。「切勿逕送上級法院」。
告訴人或被害人對於判決如有不服具備理由請求檢察官上訴者，
其上訴期間之計算係以檢察官收受判決正本之日期為準。
中　　華　　民　　國　　96　　年　　10　　月　　11　　日
                                書記官  呂雅惠
附錄：論罪科刑法條
中華民國刑法第321條
犯竊盜罪而有左列情形之一者，處 6 月以上、 5 年以下有期徒
刑：
一  於夜間侵入住宅或有人居住之建築物、船艦或隱匿其內而犯
　　之者。
二  毀越門扇、牆垣或其他安全設備而犯之者。
三  攜帶兇器而犯之者。
四  結夥三人以上而犯之者。
五  乘火災、水災或其他災害之際而犯之者。
六  在車站或埠頭而犯之者。
前項之未遂犯罰之。
